Inventaris van het archief van de Nederlandse Consulaten te Haifa en Jeruzalem (Israël), 1934-1954
Nationaal Archief, Den Haag
Consulaten te Haifa en Jeruzalem (Palestina / Israël)
Consulaten Haifa en Jeruzalem
1926-1954
merendeel 1934-1954
Z21130
1.90 meter; 277 inventarisnummers.
Normale geschreven, getypte en gedrukte documenten, geen bijzondere handschriften.
Nationaal Archief, Den Haag
Consulaat Jeruzalem (Israël)
Consulaat te Haifa (Israël)
Het archief van de Consulaten Israël bevat voor de periode 1934-1954 correspondentie en stukken m.b.t. de organisatie. Het archief omvat stukken over de afwikkeling van de nalatenschappen van Nederlanders die omgekomen zijn in Sobibor, Auschwitz en Westerbork. Ook is er een lijst met namen van Nederlanders die in Mauthausen en Buchenwald zaten. Op 10 juli 1944 arriveerde het zogenoemde 'Palestinatransport' uit Bergen-Belsen. Over dit transport is correspondentie aanwezig en een lijst met namen. Andere stukken betreffen de opsporing van P.N. Menten, overeenkomsten tussen Israël en Nederland over het uitleveren van oorlogsmisdadigers en de Raad voor het Rechtsherstel. Tevens zijn er stukken over de lucht-en scheepvaart en de moord op graaf Folke Bernadotte.
Archiefvorming
Geschiedenis van het archiefbeheer
De verwerving van het archief
Het archief is krachtens bepalingen van de Archiefwet overgebracht.
MAISAO-WOTAP; 2.05
Aanwijzingen voor de gebruiker
Openbaarheidsbeperkingen
Deels openbaar, deels beperkt openbaar (A).
Materiële beperkingen
Aanvraaginstructie
Openbare archiefstukken kunnen online worden aangevraagd en gereserveerd. U kunt dit ook via de terminals in de studiezaal van het Nationaal Archief doen. Om te kunnen reserveren dient u de volgende stappen te volgen:
U maakt een profiel aan op www.gahetna.nl, en logt vervolgens in
Via de archiefinventaris (alleen de beschrijvingen met rode nummers) selecteert u het gewenste archiefstuk door op de knop 'Reserveren' te klikken
In het volgende scherm geeft u aan op welke dag u het archiefstuk wilt inzien
Indien u zich bevindt in de studiezaal en een tafelnummer heeft ontvangen kunt u dit nummer vermelden. Als u geen tafelnummer heeft kunt u tafelnummer 777 laten staan
Vervolgens bevestigt u uw reservering door deze te versturen.
Verwant materiaal
Beschikbaarheid van kopieën
Beschrijving van de series en archiefbestanddelen
- Algemeen
  - Ingekomen en minuten van uitgegane stukken., 1926 - 1946; 3579-3580; 2 pakken
    - 1926 - 1937, 3579
    - 1938 - 1946, 3580
  - Inhoudsopgave van stukken en dossiers van het consulaat te Haifa, 1934-1947.; 2046; 1 omslag
  - Toegangen op de correspondentie., 1940 - 1945; 3581-3584; 1 omslag, 2 kaartsystemen en 1 deel
    - Agenda's, 1940 - 1945; 3581
    - Alfabetisch register op onderwerp/naam, 1942 - 1945; 3582; deel
    - Kaartsysteem, alfabetisch geordend op onderwerp., 3583
      Kaartsysteem
    - Kaartsysteem, alfabetisch geordend op persoonsnaam., 3584
  - Agenda's van ingekomen en uitgegane telegrammen van en aan het ministerie van Buitenlandse Zaken, 1942-1954.; 2047-2060; 14 delen
    - 1942, 2047
    - 1943, 2048
    - 1945, 2049
    - 1946, 2050
    - 1947, 2051
    - 1948, 2052
    - 1949, 2053
    - 1949, 2054
    - 1950, 2055
    - 1950, 2056
    - 1951, 2057
    - 1952, 2058
    - 1953, 2059
    - 1954, 2060
  - Agenda's van ingekomen en uitgegane stukken, 1945-1954.; 2061-2078; 22 delen
    - 1945 nr. 00441 - nr. 03290, 2061
    - 1945 nr. 03291 - nr. 05137, 1946 nr. 00001 - nr. 00960; 2062
    - 1946 nr. 00961 - nr. 03810, 2063
    - 1946 nr. 03811 - nr. 06660, 2064
    - 1946 nr. 06661 - nr. 07761, 1947 nr. 00001 - nr. 01740; 2065
    - 1947 nr. 01741 - nr. 04590, 2066
    - 1947 nr. 04591 - nr. 07440, 2067
    - 1947 nr. 07441 - nr. 07768, nr. 00001 - nr. 03900; 2068
    - 1948 nr. 03901 - nr. 05120, 1949 nr. 00001 - nr. 03130; 2069
    - 1949 nr. 03131 - nr. 04859, 1950 nr. 00001 - nr. 02500; 2070
    - 1950 nr. 02501 - nr. 06169, 2071
    - 1951 nr. 03893 - nr. 08312, 2072
    - 1951 nr. 08313 - nr. 11001, 1952 nr. 00001 - nr. 01793; 2073
    - 1952 nr. 01794 - nr. 06224, 2074
    - 1952 nr. 06225 - nr. 10726, 2075
    - 1952 nr. 10727 - nr. 12248, 1953 nr. 00001 - nr. 07256; 2076
    - 1953 nr. 07257 - nr. 10436, 2077
    - 1954 nr. 00001 - nr. 05770, 2078
  - Inhoudsopgave van stukken en dossiers van het gezantschap te Jeruzalem, 1945-1954.; 2079; 1 omslag
  - Agenda's van ingekomen en uitgegane stukken van de Politieke afdeling, 1948-1951; 2080-2083; 4 delen
    - 1948 nr. 0001 - nr. 0360, 1949 nr. 0001 - nr. 0127; 2080
    - 1949 nr. 0001 - nr. 3953, 2081
    - 1950 nr. 0001 - nr. 4185, 2082
    - 1950 nr. 4186 - nr. 4965, 1951 nr. 0001 - nr. 3892; 2083
- Organisatie en Personeel, 1
  - Dienstreizen., 1937 - 1942; 3585-3586
    - Verslagen, 1937 - 1938; 3585
    - Dienstreis van de consul-generaal naar Syrië en Libanon, 1942; 3586
  - Huurovereenkomsten voor het gebouw in Jeruzalem., 1938 - 1943; 3587
  - Correspondentie met Nederlandse Gezantschappen/Consulaten., 1939 - 1943; 3588-3590; 3 omslagen
    - Beirut, 1942 - 1943; 3588
    - Cairo, 1939 - 1943; 3589
    - Tel Aviv, 1939 - 1942; 3590
  - Benoeming van H.D. Bornstein tot secretaris (1941), vice-consul-generaal (1942) en later consul-generaal (1943) van het consulaat-generaal te Jeruzalem., 1941 - 1943; 3591
  - Verzoek van N. Elias om koninklijk verlof voor het in dienst treden bij het British Censorship in Jeruzalem., 1941 - 1943; 3592
  - Aanwijzing consulaire vertegenwoordiger voor Syrië en Libanon., 1942; 3593
  - Brieven aan de minister van Buitenlandse Zaken te Londen., 1942; 3594
  - Opheffen van oude en openen van nieuwe bankrekeningen bij the Anglo-Palestine Bank Limited., 1942; 3595
  - Opheffing van het Consulaat en de instelling van het Consulaat-Generaal te Jeruzalem., 1942; 3596
  - Overzicht van consulaire mutaties bij diverse diplomatieke posten., 1942; 3597
  - Waarneming Nederlandse belangen in Syrië en Libanon., 1942; 3598
  - Correspondentie met A.D. van Gelder, vice-consul te Haifa, betreffende het dragen van een militair uniform en de donatie van geld aan The Netherland Red Cross Society., 1942 - 1943; 3599
  - H.J.P. Bosch van Drakenstein, consul-generaal van Palestina en Transjordanië., 1942 - 1943; 3600
  - Instructies voor en vergoedingen aan Nederlandse consulaire ambtenaren voor diensten als opsporingsambtenaar krachtens art. 41, lid 1, onder c van het Vaarplichtbesluit., 1942 - 1943; 3601
  - Overzichten van Nederlanders, die wonen in het ressort van het consulaat., 1942 - 1943; 3602
  - Rapporten van het Gezantschap te Jedda., 1942 - 1943; 3603
  - Toelage vice-consul te Haifa., 1942 - 1943; 3604
  - Verlenen van verlof om in dienst te treden van de Britse staat., 1942 - 1943; 3605-3606; 2 omslagen
    - Hamburg, J., 3605
    - Viskoop, M., 3606
  - Verzoek van M. Nahas, secretaris van het consulaat te Beirut, om een salarisverhoging., 1942 - 1943; 3607
  - Buitenlandse consuls-generaal in Jeruzalem., 1943; 3608-3610; 3 omslagen
    - Griekenland., 3608
    - Polen., 3609
    - Tsjechoslowakije., 3610
  - Controle van de administratie van het Gezantschap te Cairo., 1943; 3611
  - Overplaatsing van de gezantschapsraad H.J.P. Bosch van Drakestein naar Moskou., 1943; 3612
  - Overplaatsing van N. Brat naar de ambassade in Pretoria., 1943; 3613
  - Overzichten van consulaire posten in Jeruzalem., 1943; 3614
  - Overzichten van Indonesiërs, die wonen in het ressort van het consulaat., 1943; 3615
  - Tijdelijke waarneming van het consulaat-generaal door M.H.D. Bornstein., 1943; 3616
  - Verzoek van A. Palmer Givan om ontslag als consul te Haifa, alsmede een voordracht van de consul-generaal van Jeruzalem om de consul een koninklijke onderscheiding te verlenen., 1943; 3617
  - Persoonsdossiers van personeel werkzaam op consulaten te Jeruzalem en Tel-Aviv, 1943-1953.; 2084-2088; 4 omslagen en 1 pak
    - Boissevain, G.W., gezant, 2084
      Openbaarheid beperkt tot 1 januari 2029
    - Bornstein, H.D., consul, pak, 2085
    - Hoofien, S., consul, 2086
    - Karnebeek, M.P. van, buitengewoon gezant en gevolmachtigde minister, 2087
    - Nederbragt, J.A., buitengewoon gezant en gevolmachtigde minister, 2088
- Protocol, 2
  - Stukken betreffende de viering van de verjaardag van koningin Wilhelmina te Jeruzalem, 1940-1945.; 2089; 1 pak
  - Verzoeken van andere diplomatieke posten om te vlaggen en officiële uitnodigingen voor diverse aangelegenheden., 1942; 3618
  - Geboorte prinses Margriet op 19 januari 1943., 1942 - 1943; 3619
  - Viering van Koninginnedag op 31 augustus 1942 en 1943 en het vlaggen van diverse buitenlandse diplomatieke vertegenwoordigingen., 1942 - 1943; 3620
  - Stukken betreffende de verstrekking en uitreiking van Nederlandse onderscheidingen en buitenlandse onderscheidingen, 1944-1954.; 2090; 1 omslag
  - Stukken betreffende de viering van de inhuldiging van koningin Juliana op 6 september 1948, 2091; 1 omslag
- Juridische Aangelegenheden, 3
  - Klacht van M. Levie betreffende de kanselarijrechten voor een familiepaspoort., 1937; 3621
  - Huwelijk bij volmacht tussen L.L. Bolle (wonende in Yavneh Palestina) en M.S. Levie (wonende in Amsterdam)., 1939 - 1943; 3622
  - Het in bewaring geven van testamenten door diverse personen., 1940 - 1943; 3623-3624; 2 omslagen
    - Algemeen, 1940 - 1943; 3623
    - Lancee, B.W.B, 1942 - 1943; 3624
  - Erfopvolging van J. Aa., 1942; 3625
  - Evacueren van Nederlanders uit Palestina., 1942; 3626
  - Opgaves van in Palestina bevindende gevluchte Nederlands-Indische militairen en burgerlijke landsdienaren., 1942; 3627
  - Overzicht van in het concentratiekamp Mauthausen omgekomen Nederlandse joden., 1942; 3628
  - Verstrekken van inlichtingen betreffende vermiste personen., 1942; 3629
  - Vertalingen en uitleg over de Koninklijke Besluiten betreffende Nederlandse bezittingen in het buitenland., 1942; 3630
  - Vordering van het gebouw van de Holland Bank Union door de Palestijnse regering., 1942; 3631
  - Afbetalingsregeling voor L. Goldsteen in verband met schuld aan F. Farideh., 1942 - 1943; 3632
  - Bescherming van de bezittingen van Nederlanders, die zich in het bezette gebied bevinden., 1942 - 1943; 3633
  - Bescherming van Nederlandse patenten in Palestina., 1942 - 1943; 3634
  - Bevoegdheden van de consul-generaal betreffende de registers burgerlijke stand., 1942 - 1943; 3635
  - Echtscheidingen van Nederlandse onderdanen in Palestina., 1942 - 1943; 3636
  - Instructies betreffende de bezitsvordering van de Nederlandse regering van alle schepen varende onder de Nederlandse vlag, alsmede het verstrekken van scheepsverklaringen aan de Scheepvaartinspectie betreffende de stranding van schepen, ongelukken aan boord en strafbare feiten, gepleegd door Nederlandse zeelieden., 1942 - 1943; 3637
  - Maatregelen tegen Nederlanders in het buitenland, die tegen betaling aan de Duitsers uitreisvergunningen kopen voor Nederlanders om Nederland te verlaten., 1942 - 1943; 3638
  - Nederlanderschap., 1942 - 1943; 3639-3644; 6 omslagen
    - Kennisgevingen van diverse personen, die de staat van Nederlander terug wensen te bekomen in het kader van art. 8 van de Wet op het Nederlanderschap en het ingezetenenschap, 1942 - 1943; 3639
    - Verlies Nederlanderschap van B. Hammelburg in verband met indiensttreding bij de Britse strijdkrachten, 1942 - 1943; 3640
    - Verlies respectievelijk behoud van het Nederlanderschap, 1942 - 1943; 3641
    - Terugverkrijging Nederlanderschap H. Hamm, 1943; 3642
    - Verlies Nederlanderschap van C. den Dekker in verband met indiensttreding bij het Franse Vreemdelingenlegioen, 1943; 3643
    - Verlies Nederlanderschap van T. van der Hoorn in verband met indiensttreding bij de Britse strijdkrachten, 1943; 3644
  - Nederlandse evacués uit Egypte., 1942 - 1943; 3645
  - Overlijden van J. Tholen tijdens een zwemtochtje voor de kust van Palestina., 1942 - 1943; 3646
  - Registratie van door de Duitsers in Nederland in beslag genomen Nederlandse bezittingen., 1942 - 1943; 3647-3668; 22 omslagen
    - Andreson, D, 1943; 3647
    - Asscher, J.E, 1943; 3648
    - Boasson, C, 1943; 3649
    - Duveen, M, 1943; 3650
    - Groot, E.J. de, 1943; 3651
    - Haendel-de Leeuw, H, 1943; 3652
    - Heyden, H. van der, 1943; 3653
    - Heymans-Maas, B, 1943; 3654
    - Jong, E. de, 1943; 3655
    - Levie, T, 1942 - 1943; 3656
    - Monis, A, 1943; 3657
    - Nordheim, S, 1943; 3658
    - Pelley-Hoofien, H, 1943; 3659
    - Pimentel, M, 1943; 3660
    - Premsela, M.J, 1943; 3661
    - Slijper, I. en J.L, 1943; 3662
    - Visser, E, 1943; 3663
    - Vries, H. de, 1943; 3664
    - Vroman, J, 1943; 3665
    - Vromen, J, 1943; 3666
    - Vromen, M, 1943; 3667
    - Vereniging tot Instandhouding van een Adviesbureau voor Immigranten uit Nederland, 1943 - 1943; 3668
  - Brief van M. Pimentel inzake eventueel lidmaatschap van de Commissie van Onderzoek naar door Duitsers in bezet gebied geroofde goederen., 1943; 3669
  - Erkenning van getuigschriften en examens, die buiten bezet Nederland zijn behaald., 1943; 3670
  - Instructie voor de consulaire ambtenaren om reizigers, die naar Engeland willen, erop te wijzen dat ze niet meer dan £ 10 per persoon mogen invoeren., 1943; 3671
  - Overlijden van Nederlandse zeeman T. Wilson., 1943; 3672
  - Overzichten van Nederlandse krijgsgevangenen in Japans bezet gebied., 1943; 3673
  - Verstrekken van namen van Nederlanders in Palestina voor de plaatsing op de "geheime zwarte lijst"., 1943; 3674
  - Verzoek van A. van Kapel om in Palestina te mogen trouwen., 1943; 3675
  - Verzoek van de minister van Koloniën om S.W. Tromp, petroleumexpert bij de Turkse regering, over te plaatsen naar Ankara., 1943; 3676
  - Verzoek van E.R. Drukker-Herzberg om toestemming voor een passage voor haar en haar kinderen naar Engeland., 1943; 3677
  - Verzoek van M.J. Gerzon om zijn dochter B.L. Gerzon, die nog in Nederland is, uit te wisselen met een in Palestina gevangen genomen Duitser., 1943; 3678
  - Wijziging diplomatiek en consulair reglement., 1943; 3679
  - Telegrammen betreffende hulpverzoeken voor geïnterneerde Nederlanders in kampen in Westerbork, Bergen-Belsen, Theresienstadt en Auschwitz., 1944; 3680
  - Telegrammen met verzoeken om rechtsgeldige certificaten voor joodse vluchtelingen., 1944; 3681
  - Stukken betreffende de nalatenschappen van Nederlanders omgekomen in de concentratiekampen Sobibor, Auschwitz en Westerbork, 1945-1954.; 2092; 1 omslag
  - Stukken betreffende het verstrekken van volmachten om rechten, belangen en zaken te behartigen, 1945-1954.; 2093; 1 omslag
  - Stukken betreffende de opsporing en vervolging van oorlogsmisdadiger P.N. Menten, 1947-1952.; 2094; 1 omslag
  - Stukken betreffende de besprekingen met Philips N.V. over de Arabische boycot-actie, 1952-1954.; 2095; 1 omslag
  - Stukken betreffende de onderhandelingen tussen Israël en Nederland over een overeenkomst voor de uitlevering van misdadigers, 1954.; 2096; 1 omslag
- Openbare Veiligheid, 4
  - Stukken betreffende visuminstructies voor het verlenen van pasvisa door de consulaire ambtenaren te Haifa, 1937-1939.; 2097; 1 omslag
  - Lijsten met namen van Nederlanders, met door de regering van Palestina verleende naturalisatieaanvragen., 1940 - 1942; 3682
  - Bemiddeling bij het verkrijgen van visa., 1940 - 1943; 3683-3685; 3 omslagen
    - Klacht van W.V.M. Ponisowsky over zijn visumaanvraag, 1942; 3683
    - Amerikaans visum voor H.M. Canes, 1942 - 1943; 3684
    - Egyptisch visum voor J. van Alphen, 1942 - 1943; 3685
  - Crisismaatregelen van de Palestijnse regering betreffende de productie en distributie van essentiële levensmiddelen., 1942; 3686
  - Palestijns paspoort voor de Nederlandse S. Kleerekoper., 1943; 3687
  - Stukken betreffende het onderzoek naar de moord op graaf Folke Bernadotte, een door de Verenigde Naties aangestelde bemiddelaar, 1948-1953.; 2098; 1 omslag
- Verkeer en Vervoer, 5
  - Stukken betreffende de schade aan schepen veroorzaakt door torpedo's en mijnen, 1942-1943.; 2099-2100; 2 omslagen
    - Het schip 'Adinda', 14 juli 1942, 2099
    - Het schip 'Ceronia', 6 april 1943, 2100
  - Stukken betreffende de behandeling van aangelegenheden inzake de blokkade en boycot van schepen, 1952-1954.; 2101; 1 pak
  - Stukken betreffende de Arabische boycot van buitenlandse luchtvaartmaatschappijen, 1953-1954.; 2102; 1 omslag
- Economie, 6
  - Rapporten omtrent de economische toestand van Palestina, uitgebracht door het Centraal Bureau voor Handelsinlichtingen, 1934-1937.; 2103; 1 omslag
  - Stukken betreffende de Nederlandse uitvoer naar het Nabije- en Midden-Oosten, 1935-1953.; 2104; 1 pak
  - Rapporten betreffende diverse goederen op de Palestijnse markt., 1937 - 1938; 3688
  - Rapporten betreffende de economische toestand van Palestina., 1937 - 1939; 3689
  - In- en uitvoer van producten uit Palestina., 1937 - 1947; 3690-3694; 1 pak, 3 omslagen en 1 stuk
    - Rapport betreffende invoer van vee uit Nederland, 1937; 3690
    - Correspondentie met het Gezantschap te Cairo, 1937 - 1939; 3691
    - Rapporten voor Buitenlandse Zaken, 1937 - 1940; 3692
    - Rapporten bestemd voor de Afdeling Economische Voorlichting van het Ministerie van Handel, Nijverheid en Scheepvaart, 1937 - 1941; 3693; pak
    - Overzicht in- en uitvoer van katoenen, kunstzijden en linnen garens over de jaren 1939 t/m 1e halfjaar 1947, 3694; stuk
  - Problemen met de exportlicentie voor de firma Tamar Trading Coorporation van de Nederlander M.H. Teitel te Jeruzalem voor de export van filigraan zilver bijouterie., 1942; 3695
  - Correspondentie met A. Davids betreffende de problemen met de export van abrikozenpulp uit Syrië., 1942 - 1943; 3696
  - Ingeleverde Nederlands-Indische bankbiljetten., 1942 - 1943; 3697
  - Kosten van levensonderhoud in Palestina., 1942 - 1943; 3698
  - Leningen van het Adviesbureau voor Immigranten uit Nederland aan Nederlanders in Palestina., 1942 - 1943; 3699
  - Overzichten van zetelverplaatsingen van Nederlandse maatschappijen naar Nederlands-Indië, Suriname en de Nederlandse Antillen., 1942 - 1943; 3700
  - Verslechtering van de voedselvoorziening in Palestina., 1942 - 1943; 3701
  - Nederlandse propaganda in Palestina., 1943; 3702
  - Palestijnse crisismaatregelen betreffende de uitvoer van goud., 1943; 3703
  - Registratie van Nederlandse effecten., 1943; 3704
  - Verzoek van D. Ciavès te Alexandrië om bemiddeling van het consulaat bij de doorvoer van 300 kisten vlees in blik naar Transjordanië., 1943; 3705
  - Verzoek van enige vrouwen van dienstplichtige soldaten om meer gerationeerde goederen uit de winkels van de Navy, Army and Air Force Institutes (NAAFI)., 1943; 3706
  - Voorstellen van diverse personen over de export van goederen uit het Nabije-Oosten na de oorlog naar Nederland., 1943; 3707-3709; 3 omslagen
    - Davids, A., 3707
    - Groot, E.J. de., 3708
    - Visser, E., 3709
  - Telegram voor de minister van Buitenlandse Zaken te Londen betreffende de verhoging van de prijs van citrusvruchten voor de Nederlandse markt door de Citrus Contol Board van de Palestina Regering., 1944; 3710; stuk
  - Stukken betreffende de handelsbetrekkingen tussen Palestina en Nederland, 1945-1948.; 2105; 1 pak
  - Stukken betreffende de afdeling Effectenregistratie van de Raad voor Rechtsherstel, 1949-1954.; 2106; 1 omslag
- Sociale Aangelegenheden, 7
  - Lijsten met namen van Nederlanders die in het concentratiekamp Buchenwald gevangen hebben gezeten, 1940-1941.; 2107; 1 omslag
  - Financiële ondersteuning van de in Palestina gestrande Nederlander J. Asscher en zijn vrouw., 1941 - 1943; 3711
  - Instructies betreffende de uitbetaling van Nederlandse pensioenen., 1941 - 1943; 3712
  - Benoeming toeziend voogd voor Nederlandse kinderen, die zijn achtergelaten in Palestina., 1942; 3713
  - Oprichting van- en bijdrages aan een Ondersteuningsfonds voor behoeftige landgenoten, alsmede behandeling van aangelegenheden inzake de dienstplicht, alfabetisch geordend (F.M. Bauer-Kattenburg t/m L. Worms)., 1942; 3714
  - Actie voor het redden van joodse kinderen uit Nederland., 1942 - 1943; 3715
  - Bemiddeling bij de emigratie van J. Perlmann en gezin naar Suriname., 1942 - 1943; 3716
  - Financiële steun aan A. Vredenburg, weduwe van G. Vredenburg, die verbonden was aan het Gezantschap der Nederlanden te Ankara., 1942 - 1943; 3717
  - Instructies aan diplomatieke en consulaire ambtenaren om boetes, die zijn opgelegd aan schepelingen/zeelieden volgens de bepalingen van het Wetboek van Koophandel, alsmede vrijwillige bijdragen van zeelieden en anderen, te storten op de rekening van het Prinses Margriet Fonds (voorheen Stichting voor Oorlogsslachtoffers der Nederlandsche Handelsvloot en hunne nagelaten betrekkingen)., 1942 - 1943; 3718
  - Instructies betreffende de uitbetaling van Nederlands-Indische pensioenen., 1942 - 1943; 3719
  - Pensioenuitbetaling aan professor H. de Vries., 1942 - 1943; 3720
  - Vergoeding declaraties Stichting "Nederland ter Zee"., 1942 - 1943; 3721
  - Verlenen van voorschotten aan Nederlanders, die in Palestina verblijven., 1942 - 1943; 3722
  - Verstrekken van informatie aan het Internationale Rode Kruis over de verblijfplaats van vermiste Nederlanders., 1942 - 1943; 3723
  - Actie van de Jewish Agency en het Adviesbureau voor Immigranten uit Nederland om joden en andere slachtoffers uit Nederland te redden., 1943; 3724
  - Ondersteuning van uit Nederlands-Indië geëvacueerde gezinnen van Britse onderdanen., 1943; 3725
  - Opgave van het Senior Medical Officer te Jaffa betreffende het aantal pestgevallen., 1943; 3726
  - Stationeren van een hulpaalmoezenier te Haifa ten behoeve van Nederlandse zeelieden., 1943; 3727
  - Verzoek van G.M. Treffer om een foto van een gedenksteen in de R.K. kerk van Pilatius, waarop zijn naam staat in verband met een donatie aan die kerk., 1943; 3728
  - Verzoek van S. Pinkhof om haar joodse ouders H. Pinkof en A. Pinkhof-de Beer, die in Amsterdam wonen, te redden uit de handen van de Duitsers., 1943; 3729
  - Repatriëring van G. Cohn-van Tijn naar Engeland., 1944; 3730
  - Stukken betreffende de op 10 juli 1944 in Palestina aangekomen Nederlanders vanuit het concentratiekamp Bergen-Belsen, 2108; 1 omslag
  - Stukken betreffende de instelling van het Comité Palestina en het inzamelen van gelden voor het Nederlands Nationaal Fonds, 1945-1948.; 2109; 1 omslag
  - Stukken betreffende het Nederlands Comité 'Verenigde Naties helpen het kind', 1951-1954.; 2110; 1 omslag
    Met foto's
  - Stukken betreffende de Israëlische betrokkenheid bij de hulpverlening aan Nederland met betrekking tot de overstromingsramp van 1953, 2111; 1 omslag
- Staatskunde en Landverdediging, 9
  - Dienstplicht., 1940 - 1943; 3731-3779; 48 omslagen
    - Algemeen, 1941 - 1943; 3731
    - Kostwinnersvergoeding dienstplichtigen., 1940 - 1943; 3732-3735
      - Duveen, A, 1942 - 1943; 3732
      - Horst, E. van der, 1940 - 1943; 3733
      - Polak, A.J, 1942 - 1943; 3734
      - Praag-Baars, H. van, 1942 - 1943; 3735
    - Verzoeken van Nederlanders in het Britse leger om overplaatsing naar het Nederlandse leger, 1941 - 1942; 3736
    - Dienstweigeraars, 1941 - 1943; 3737
    - Medische keuring voor militaire dienstplichtigen, 1941 - 1943; 3738
    - Oproepen voor actieve dienst, 1941 - 1943; 3739
    - Weigering van V.E.H. Kahn om zich te laten overplaatsen van het Britse naar het Nederlandse leger, 1941 - 1943; 3740
    - Nederlanders in dienst van vreemde mogendheden, 1941 - 1943; 3741
    - Lijsten met namen van Nederlandse dienstplichtigen, 1941 - 1943; 3742
    - Oproepen van leden van het Koninklijk Nederlands-Indische Leger in Palestina, 1942; 3743
    - Vrijstelling Nederlanders voor de Palestijnse dienstplicht in opdracht van de Jewisch Agency for Palestine, 1942; 3744
    - Het niet vrijgeven voor het Nederlandse leger van A.T. Tal door het Office of the principal assistant controler of manpower wegens onmisbaarheid, 1942 - 1943; 3745
    - Nederlandse dienstplichtigen in Palestina., 1942 - 1943; 3746-3767